臺灣高等法院刑事判決　　　　　　　　96年度上訴字第3918號
　上　訴　人　台灣桃園地方法院檢察署檢察官
　上　訴　人
　即　被　告　丙○
　　　　　　　　　　　樓
　　　　　　　癸○○
　　　　　　　　　　　巷8號
　　　　　　　乙○○
　　　　　　　　　　　弄2號
　　　　　　　庚○○
　　　　　　　　　　　樓
　上　一　人
　選任辯護人　楊進銘律師
　　　　　　　洪士淵律師
　被　　　告　子○○
　　　　　　　　　　　號11樓.
　　　　　　　壬○○
　　　　　　　　　　　號
上列上訴人因被告等恐嚇等案件，不服臺灣桃園地方法院95年度
訴字第2391號，中華民國96年 7月24日第一審判決（起訴案號：
臺灣桃園地方法院檢察署94年度偵字第9340號），提起上訴，本
院判決如下：
    主  文
原判決撤銷。
丙○連續以恐嚇得財產上不法之利益，累犯，處有期徒刑壹年貳
月；減為有期徒刑柒月。又以非法方法，剝奪人之行動自由，累
犯，處有期徒刑陸月，減為有期徒刑月，扣案之類似槍枝外型
打火機壹個，沒收。又共同意圖為自己不法之所有，以恐嚇使人
將本人之物交付，未遂，累犯，處有期徒刑壹年；減為有期徒刑
陸月。應執行有期徒刑壹年肆月。
乙○○共同意圖為自己不法之所有，以恐嚇使人將本人之物交付
，未遂，處有期徒刑壹年貳月；減為有期徒刑柒月。又共同意圖
為自己不法之所有，以恐嚇使人將本人之物交付，未遂，處有期
徒刑壹年貳月；減為有期徒刑柒月。應執行有期徒刑壹年壹月。
庚○○共同意圖為自己不法之所有，以恐嚇使人將本人之物交付
，未遂，處有期徒刑捌月；減為有期徒刑肆月，如易科罰金，以
銀元佰元即新臺幣玖佰元折算壹日。又共同意圖為自己不法之
所有，以恐嚇使人將本人之物交付，未遂，處有期徒刑捌月﹔減
為有期徒刑肆月，如易科罰金，以銀元佰元即新臺幣玖佰元折
算壹日。應執行有期徒刑柒月，如易科罰金，以銀元佰元即新
臺幣玖佰元折算壹日。
癸○○以脅迫使人行無義務之事，處有期徒刑肆月﹔減為有期徒
刑貳月，如易科罰金，以銀元佰元即新臺幣玖佰元折算壹日。
子○○、壬○○共同意圖為自己不法之所有，以恐嚇使人將本人
之物交付，未遂，各處有期徒刑捌月；減為有期徒刑肆月，如易
科罰金，均以銀元佰元即新臺幣玖佰元折算壹日。
    事  實
一、丙○前於民國（下同）90年間，因公共危險案件，經臺灣台
    東地方法院於 90年7月30日以90年度交易字第40號判決判處
    有期徒刑2月，如易科罰金以銀元 300元折算1日確定，於同
    年9 月28日易科罰金執行完畢。詎丙○猶不知悔改，於93年
　　4月中旬某日晚間11時許，在桃園縣楊梅鎮豐野里26鄰287之
  　1 號之「富岡花園土雞城」飲酒後，經甲（真實姓名年籍對
    照表詳卷）要求其結帳時，丙○竟基於意圖為自己不法之利
    益，欲以恐嚇手段達到免除應付飲宴費之目的，取出一支銀
    色類似槍枝外型器物指向甲，並向甲恫稱：「我來這邊吃飯
    是給你們面子，喝酒還要什麼錢，這是真槍不是假的，是不
    是想吃子彈」等語，甲一時未能分辨該類似槍枝外型器物之
    真偽，致心生畏懼，不敢向丙○收取任何費用，任由丙○離
　　去。嗣丙○食髓知味，復承上開意圖為自己不法利益之恐嚇
  　取財概括犯意，自 93年5月中旬起至同年12月止，先後10餘
    次邀約多名友人前往上址飲宴，以同一方式免除應付之飲宴
    費用，共計未付帳金額達新臺幣（下同）125,800元。
二、丙○於93年5月4日晚間11時40分許，在桃園縣楊梅鎮○○路
    410號張高品住處（起訴書誤載為楊梅鎮豐野里 26鄰287之1
    號之「富岡花園土雞城」）內，見乙（真實姓名年籍資料對
    照表詳卷）從大門走進來，乃喝令乙過來，惟乙誤以為丙○
    係呼喊他人而未加理會，丙○因而心生不滿，竟基於妨害乙
    行動自由之犯意，指著乙再次大聲呼喊：「就是你，你給我
    過來，你很屌喔，我叫你你都不理我。」等語，隨即從腰間
    抽出一支銀色類似槍枝外型之打火機，指著乙之太陽穴，命
    令乙坐在椅子上不得離去，並用該類似槍枝外型之打火機毆
    打乙之胸部、頸部及後腦（傷害部分未據告訴），繼而向乙
    恫稱：「你以為這是假槍，你不尊重我，你給我小心一點」
    等語，同時並在乙面前作勢拉槍機退子彈等動作，以此威嚇
    乙，致使乙心生畏懼而不敢離去，以此非法方法，剝奪乙之
    行動自由達 2、30分鐘之久，嗣因丙○同行之女子溫瑞玲出
    面解圍，乙始得以脫身。
三、乙○○於93年12月17日中午12時許，在桃園縣龍潭鄉十一份
    19之1 號之「金園活魚餐廳」前，因車輛停放問題與「金園
    活魚餐廳」老闆丁○○發生爭執而心生怨恨，遂將車輛駛往
    隔壁之「南園餐廳」停車場內停放後，因「南園餐廳」老闆
    前往詢問丁○○發生何事，並告知乙○○係一角頭，丁○○
    聞罷隨即前往「南園餐廳」向乙○○道歉，詎乙○○竟掌摑
    丁○○1 巴掌（傷害部分未據告訴）後欲駕車離去之際，遭
    「金園活魚餐廳」廚師甲○○、戊○○聞訊前來攔下，雙方
    並發生肢體衝突。嗣癸○○駕車抵達現場，乙○○遂撥打電
    話呼叫他人前來助勢，先後邀集 1、20人前來，丁○○遂指
    示甲○○、戊○○前往「南園餐廳」向乙○○道歉，詎甲○○及戊○○前往上址時，癸○○竟利用當時人多勢眾之機會
    ，脅迫甲○○及戊○○向乙○○下跪嗑頭道歉而行無義務之
    事，戊○○與甲○○因心生畏懼，乃依癸○○之指示向乙○○下跪嗑頭，嗣並由丁○○於「金園活魚餐廳」擺桌請客後
    乙○○等人始行離去。迨翌日（即93年12月18日）下午1、2
    時許，真實姓名年籍不詳之「李思仁」、「連先生」至「金
    園活魚餐廳」告知丁○○：乙○○的弟弟不願意就這樣算了
    ，需要拿錢出來等語，丁○○在與甲○○商量後， 2人乃在
    己○○及「蕭董」的陪同下，攜帶3, 600元及麵線、蛋，前
    往新竹縣關西鎮東平里9鄰小東坑15之5號乙○○經營之砂石
    廠道歉。詎抵達上址時，乙○○與丙○、庚○○及數名真實
    姓名年籍不詳之成年男人，竟共同基於恐嚇取財之犯意聯絡
    ，先由數名真實姓名年籍不詳之成年男子毆打丁○○、甲○○、己○○，並喝令丁○○、甲○○下跪，旋由庚○○所帶
    來之2位真實姓名年籍均不詳之成年男子，各持1支類似槍枝
    外型器物抵住丁○○之頭部，乙○○並稱「事情要怎麼解決
    ？」，丙○乃接腔表示需要10,000,000元，丁○○表示並無
    那麼多錢，乙○○則說「拖出去，把他做掉」等語，致丁○○、甲○○心生畏懼而求饒，乙○○旋即表示明天中午前要
    準備10,000,000萬元後，始將丁○○等人釋放，嗣因丁○○
    等人報警處理，而未得手。
四、乙○○見辛○○經商有所獲利，竟萌生歹念，而與庚○○、
    子○○、壬○○及另二名真實姓名年籍不詳之成年男子共同
    基於恐嚇取財之犯意聯絡，由乙○○以其在桃園縣中壢市○○路○段375號經營之「法商亞細亞國際集團臺灣分公司」開
    幕為由，指示庚○○打電話予辛○○，要辛○○前來該公司
    ，庚○○遂再指示子○○撥打電話聯絡，辛○○因而於94年
    3 月29日晚間11時許至該公司，適乙○○、庚○○及數名真
    實姓名年籍不詳之成年男子在場，乙○○乃以新公司開幕為
    由，向辛○○強索40萬元，辛○○見對方人多勢眾，致心生
    畏懼，為求脫身乃佯裝同意，然因辛○○遲不給付，乙○○
    復指示庚○○、子○○及壬○○等人，於94年4月14日晚間9
    時許，前往辛○○住處收取40萬元，辛○○因經由門口監視
    錄影畫面看見庚○○、子○○、壬○○及二名真實姓名年籍
    不詳之成年男子前來，不敢應門，乃指示其家人向庚○○等
    人表示其不在家，庚○○等人巡視後隨即離去，嗣因辛○○
    報警處理，而未得逞。
五、案經桃園縣政府警察局楊梅分局報請臺灣桃園地方法院檢察
    署檢察官偵查起訴。
    理  由
一、上訴人即被告乙○○雖於原審法院審理時提出罹患肝硬化等
    病症之診斷證明書，惟被告乙○○於原審法院審理時及本院
    準備程序時，均經傳喚到庭陳述，嗣被告乙○○於本院審理
    時並未提出其不能到庭之正當理由，是被告乙○○經合法傳
    喚無正當理由未於本院言詞辯論期日到庭，爰不待其陳述逕
    行判決，合先敘明。
二、就犯罪事實一部分：
    訊據上訴人即被告丙○供承有於 93年4月中旬某日前往位於
    桃園縣楊梅鎮豐野里26鄰287之1號之「富岡花園土雞城」飲
    酒，嗣於同年 5月中旬至12月間，復先後多次邀約友人前往
    該址消費等事實，惟否認有何恐嚇取財犯行，辯稱：伊每次
    去都有付錢，都是付現金，沒有欠過帳，也沒有拿銀色槍枝
    外型器物恐嚇老闆云云，惟查被告丙○如何於上開時地，先
    後多次邀約友人前往上址「富岡花園土雞城」消費後，經甲
    請求其付帳時，即取出 1支銀色類似槍枝外型器物指向甲，
    並向甲恫嚇，致甲心生畏懼，不敢向被告丙○等人收取消費
    帳款等事實，此據A1、A2、A7分別於偵查中證述明確在卷，
    依證人A1於偵查中具結證稱：被告丙○於 93年4月中旬某日
    第 1次到富岡花園土雞城吃飯，一開始要求簽帳，後來吃完
    飯甲要求其付帳，被告丙○不付帳，還拿出銀色手槍嚇甲，
    甲就不敢跟他收錢，之後到93年12月間，被告丙○大約到該
    土雞城約10次云云﹔另證人A2於偵查中具結證稱： 93年4月
    中旬某日晚上 9點多，伊到富岡花園土雞城喝酒，到晚上11
    點多準備要買單時，聽到櫃檯處吵鬧聲，就看到被告丙○拿
    出 1支銀色像槍的東西在甲面前晃來晃去，當次被告丙○沒
    有付錢就走了云云﹔證人A7於偵查中具結證稱：伊看到被告
    丙○到富岡花園土雞城吃飯不付帳，於93年4、5月間還曾經
    看到他拿1支銀色像槍的東西出來云云（見94年度偵字第934
    0 號卷（一）第78頁至第80頁、卷（三）第268頁至第269頁
    ），此外並有「富岡花園土雞城」帳單影本等在卷可參（見
    同上偵查卷（一）第38頁至第39頁），而查證人A1、A2、A7
    就上開部分所述情節互核大致相符，衡以被害人甲、證人A1
    、A2、A7與被告丙○素不相識，並無怨隙，僅係適於被告丙○前往上址土雞城消費時在場目睹之人，渠等要無甘冒偽證
    罪責，無端設詞誣陷被告丙○之理，是被告丙○空言否認上
    開犯行，洵不足採。事證明確，被告丙○此部分犯行，堪以
    認定。
三、就犯罪事實二部分：
    訊據上訴人即被告丙○供承有於上開時地在張高品位於桃園
    縣楊梅鎮○○路 410號住處內，見乙自大門進來時叫乙過來
    ，因乙未搭理，便對乙說：「就是你，你給我過來，你很屌
    喔，我叫你你都不理我。」等語，並以一枝銀色類似槍枝型
    的打火機抵住他的脖子，叫他坐下，並用該類似槍枝外型的
    打火機毆打乙等事實，惟否認有何剝奪乙行動自由之犯行，
    辯稱：伊沒有說『你不要以為這是假槍』等語，也沒有作勢
    拉槍機退子彈等動作，他是在椅子坐了約 6、7分鐘，沒有2
    、30分鐘那麼久云云，惟查：被告丙○如何於上開時地在張
    高品上址住處，見乙自大門走進來，乃喝令乙過來，惟乙誤
    以為被告丙○係呼喊他人而未加理會，被告丙○因而心生不
    滿，遂對乙大聲呼嚇：「就是你，你給我過來，你很屌喔，
    我叫你你都不理我。」等語，並自腰間抽出 1支銀色類似槍
    枝外型之打火機，指著乙之太陽穴，命令乙坐在椅子上，另
    用該類似槍枝外型之打火機毆打乙之胸部、頸部及後腦等處
    ，並向乙恫稱：「你以為這是假槍，你不尊重我，你給我小
    心一點」等語，同時並在乙面前作勢拉槍機退子彈等動作，
    以此威嚇乙，致使乙心生畏懼，因而遭剝奪行動自由達 2、
    30分鐘之久，嗣因被告丙○同行之女子溫瑞玲出面解圍，乙
　　始得以脫身等事實，此據證人A3、A5於偵查中證述明確在卷
  　，而證人溫瑞玲於原審法院審理時亦到庭證稱：當時伊是要
    去找丙○，伊到現場時，丙○跟對方有起衝突，伊有上前拉
    丙○，叫他不要跟別人起衝突云云（見原審卷（一）第 233
    、234頁），互核證人 A3、A5及溫瑞玲所述大致相符，此外
    並有監視器錄影帶翻拍照片等在卷可稽（見同上偵查卷（一
    ）第49頁至56頁），而依上開監視器錄影帶翻拍照片以觀，
    被告丙○確有持類似槍枝之器物毆打乙，喝令乙坐於椅子上
    ，再以該類似槍枝之器物指著乙之前胸，復抵住乙之頸部等
    情，是被告丙○空言否認上開犯行，洵不足採，事證明確，
    被告丙○此部分犯行，亦堪認定。
四、就犯罪事實三部分：
    訊據上訴人即被告乙○○供承有於上開時地因車輛停放問題
    ，與「金園活魚餐廳」老闆丁○○發生爭執，嗣並與「金園
    活魚餐廳」廚師甲○○、戊○○發生肢體衝突。翌日丁○○
    等人有前來其所經營位於新竹縣關西鎮東平里 9鄰小東坑15
    之 5號之砂石場，並遭其砂石場的員工毆打等事實，惟否認
    有何恐嚇取財之犯行，辯稱：伊因停車問題只是跟丁○○發
    生口角爭執，甲○○、戊○○就衝出來打伊，但伊沒有打電
    話找人來，是伊朋友當天約伊吃飯，發現伊未到，打電話前
    來，伊在電話中將發生的情形告知，是他們自行過來的，而
    伊沒有脅迫甲○○、戊○○下跪道歉，後來丁○○自己理虧
    擺桌向伊道歉。隔天丁○○自己來伊所經營的砂石廠，伊事
    先不知道他們要來，就叫他們走，是砂石場的員工不滿他們
    ，就出來打丁○○他們，伊沒有指使他們打人，也不清楚打
    人的事情，伊沒有說要1000萬元云云；訊據上訴人即被告癸○○供承有於上開時地在「金園活魚餐廳」附近，因見被告
    乙○○與丁○○、甲○○、戊○○等人發生衝突，而上前關
    切，嗣甲○○、戊○○在餐廳有下跪，丁○○並擺桌請客等
    事實，惟矢口否認有何強制犯行，辯稱：伊只是去幫忙排解
    糾紛，並沒有叫甲○○、戊○○下跪、磕頭云云﹔訊據上訴
    人即被告丙○供承有於93年12月18日前往被告乙○○所經營
    之砂石廠，於丁○○與砂石廠的人發生爭執及肢體衝突時在
    場等事實，惟矢口否認有何恐嚇取財犯行，辯稱：當天伊是
    去看伊哥哥乙○○，聽說他受傷，身體不太好，伊去的時候
    已經有很多人在辦公室，伊以為他們在談生意，後來他們發
    生爭執時，伊以為是料物價錢談不攏，伊沒有開口說要如何
    解決，也沒有說要一千萬解決云云。訊據被告庚○○矢口否
    認有此部分公訴人指訴之恐嚇取財犯行，辯稱：當時伊並未
    在場，惟查：
(一)證人即被害人丁○○於偵查中及原審法院審理時具結證稱：
    93年12月17日中午12時許，被告乙○○將車停在伊所經營之
    「金園活魚餐廳」停車場，伊請他停在停車格內，但他不聽
    ，就把車停在停車場內沒劃停車格處，當天他有喝酒，醉醺
    醺的下來說要找老闆，伊跟他說，我就是老闆，他不理伊，
    就直接走到伊餐廳裡面去，繞了一圈出來後就開車到隔壁「
    南園餐廳」的停車場，沒多久隔壁南園餐廳老闆過來跟伊說
    ，該人是一個角頭老大，你得罪他了，叫伊去向他道歉，伊
    就過去跟乙○○說「老大對不起，剛才不認識．．．」，他
    就 1拳揍過來，伊閃開，就趕快回到伊餐廳，後來隔壁「南
    園餐廳」師傅跑去廚房跟伊的 2個師傅甲○○、戊○○說伊
    被打，他們可能就從後門跑出去追乙○○，雙方就發生衝突
    。伊跑過去時，乙○○很兇，就一直罵，他太太（癸○○）
    也開另一台車到現場，他們打電話叫人來，結果來了 1、20
    個人，有些人跑到餐廳拿椅子作勢要打人，後來伊兩個師傅
    就被他們整群的人押到隔壁的南園餐廳去，並且 2個師傅遭
    到罰跪，一定要他們說「我錯了」，罰跪約半個鐘頭後，有
    一個中興村的村長彭石松跑來跟伊說，辦個桌請他們吃飯就
    沒事了，伊就在伊的餐廳辦桌，請他們，想要息事寧人，吃
    完他們就離開了。後來隔天他們就派人來， 1個叫做李思仁
    ， 1個姓連，他們說昨天的事情，乙○○的弟弟不要讓我這
    樣就算了，要伊拿錢給他，伊就說，伊又沒有做錯什麼事，
    他就說，不然你的店不能開，玻璃也會被砸掉，伊說願意包
    個一萬元紅包給他，他們卻說你自己去跟他講，伊、甲○○
    、「蕭董」、己○○等人就一起去找乙○○，在去之前，對
    方又打電話過來說，不用一萬元，只要三千六百元紅包、麵
    線、蛋就可以了，伊就包了10,000元紅包，並且買麵線、蛋
    ，還有拿了 2瓶酒過去找乙○○，進去之後兩旁很多人，到
    了客廳，伊拿的酒才放下來，紅包、蛋還沒有拿出來，就被
    打的頭昏腦脹，甲○○、己○○也有被打，蕭董沒有被打，
    伊還被他罰跪在那邊，罰跪在那邊的有伊、甲○○，己○○
    有沒有被罰跪伊不清楚，有 2個人用槍押著伊，乙○○並稱
    「拖出去，把他做掉」，伊就整個人跪癱在那裡，跪了1、2
    0 分鐘，當時他弟弟丙○也在場，乙○○就說，你跟他講要
    多少錢，丙○就說要10,000,000元，伊說沒有錢，然後乙○○就說放他們走，叫他們明天籌錢來云云（見同上偵查卷（
    一）第71至73頁、原審卷（一）第220頁至第224頁）；證人
    戊○○於偵查時及原審法院審理時具結證稱：93年12月17日
    當天是南園餐廳的師傅跑過來說，我們的老闆丁○○被打，
    我們就出去看是誰，那時候他車子開到南園那邊，南園師傅
    說，就是那台車，我們想說看一下是誰，因為丁○○做人本
    身很老實，他不可能跟人家起衝突，我們就去瞭解，當時是
    下課時間，車輛很多，乙○○就下車說，你們想怎樣，我們
    說，沒有，只是看一下，結果就發生拉扯，他老婆癸○○就
    說，不能打，你們知道他是誰嗎，後來看到他身上有刺青，
    才知道他是誰，後面又來了很多人，一進來就拿餐廳椅子要
    打人，並稱是你們打我大哥，就抓著伊跟甲○○說，是不是
    你，是不是你，後來癸○○就叫伊及甲○○跪下道歉云云（
    見同上偵查卷（一）第129至130頁、原審卷（一）第 243至
    244頁）；證人甲○○於警詢、偵查中證稱： 93年12月17日
    伊聽到老闆丁○○被打，就跟戊○○一起出去查看發生何事
    ，伊上前問被告乙○○為何打人，乙○○就出手打伊，伊就
    跟乙○○扭打在一起，後來乙○○打電話叫人來，一群人就
    過來金園活魚餐廳叫伊跟戊○○到南園餐廳去跟被告乙○○
    道歉，到了南園餐廳被告癸○○就叫伊和戊○○跪下，隔天
    中午乙○○就叫人到我們餐廳，要我們去乙○○新竹的公司
    再當面道歉 1次，我們去之後，就又被打被罰跪，伊還看到
    有人拿像槍的東西抵住丁○○的頭云云（見同上偵查卷（一
    ）第75頁至第76頁）﹔證人己○○於偵查中證稱：93年12月
    18日丁○○叫伊陪他去關西，伊跟丁○○、甲○○一到現場
    就被打，打完後聽到有人叫我們跪下，但是因為帶我們到現
    場的徐建中說人不是伊打的，所以他們就叫伊不用跪下，丁○○、甲○○被喝令向乙○○下跪，其中有2個人拿著像槍
    的東西抵住丁○○的頭部，乙○○問事情要怎樣解決，丁○○說賠不是，丙○就說要10,000,000元，丁○○說沒有那麼
    多錢，被告乙○○就說要把丁○○拖出去打掉，丁○○很害
    怕，後來他們叫我們回去籌錢，經伊指認當天在場的有乙○○、丙○、庚○○，庚○○就是帶上開二名持槍之人進入現
    場之人云云（見同上偵查卷（一）第130頁至第131頁），嗣
    於原審法院審理時證稱：丁○○是伊叔公，甲○○是伊同學
    ，93年12月18日下午 1時許，他們跟伊說店裡有點事，請伊
    陪他們去關西談事情，當天還有一個「蕭董」一起去，總共
    四個人一起去關西，到了之後，很多人就衝過來打我們，後
    來裡面就有人說，伊沒有在金園餐廳打人，他們就沒有打伊
    ，他們打丁○○跟甲○○，伊有聽到有人說，跪下，丁○○
    跟甲○○有貴下，當時在場的乙○○他們就說要錢，丁○○
    說沒有錢，他們就叫丁○○回去籌錢云云（見原審卷（二）
    第13、14頁），互核證人丁○○、戊○○、甲○○、己○○
    上揭證述情節大致相符，並有現場照片等在卷可按（見同上
    偵查卷（一）第28頁至第30頁），而以證人丁○○、戊○○
    、甲○○、己○○與被告丙○、乙○○、癸○○、庚○○等
    人素不相識，並無怨懟，應無設詞構陷被告丙○、乙○○、
    癸○○、庚○○等人之理。且以本件僅係單純之停車糾葛，
    被害人丁○○、甲○○及戊○○竟至須下跪道歉，及擺桌請
    客，惟竟仍未獲諒解，被害人許永財等人復被要求須至被告
    乙○○經營之砂石場道歉，然仍遭毆打，而被告乙○○等人
    若非確有上述之不法犯行，否則被害人丁○○、戊○○及甲○○等人又何以能就渠等親歷之被害情節一致指述如上，是
    證人丁○○、戊○○、甲○○、己○○等人上揭證述，應屬
    事實，而堪採信。
(二)被告庚○○固辯稱當時並未在場云云，惟查依證人己○○上
    揭偵查中證述，明確指稱編號27者即是帶二名持槍之人進入
　　現場之人云云（見偵查卷（一）第 131頁），而該編號27者
  　即係被告庚○○，有該指證照片及『乙○○不法組織、成員
    口卡與複式指證照片、編號年籍對照一覽表』在卷可參（見
    偵查卷第（一）第 123頁、第70頁），證人己○○嗣於原審
    法院審理時證稱：伊在偵查中時，檢察官有拿出很多張、一
    大本照片給伊指認。在偵查中伊是有指認編號27是帶持槍之
    人進來現場之人。伊記得當天一上去之後，他們有拿槍出來
    ，伊叔公丁○○就跪在那邊，編號27之人帶兩個年輕人上來
    ，伊忘記編號27之人有無拿槍，伊只記得他帶的年輕人都有
    拿槍，編號27之人沒有說話，拿槍的人都沒有說話。伊有看
    到有拉槍機的動作，但不能確認是否為真槍。偵查中的記憶
    較清楚，現在記憶較不清楚云云（見原審卷（二）第16至18
　　頁），足認證人己○○於偵查中距離案發時間較近，記憶較
  　為清晰，可以清楚指認，而於原審法院審理時，已距案發約
    二年半，印象模糊，亦屬情理之常，雖證人徐明達嗣未能明
    確指認編號27之人是否即係當庭之被告庚○○，惟其於原審
    法院審理時亦明確指稱照片中編號27之人即係帶兩個持槍之
    人進來現場之男子，尚不能因之即認證人徐明達於偵查中之
    指證述與事實不符，況依被告丙○於原審法院準備程序時亦
    供稱：93年12  月18日伊去關西砂石場看乙○○，當時認識
    的人有乙○○、癸○○、庚○○在場，其他人不認識，後來
    有起衝突云云（見原審卷95年12月8日之準備程序筆錄第6頁
    ），以被告丙○與被告庚○○認識，其應無誤認之可能，至
    被告丙○於本院審理時，雖經以證人身分具結證稱：伊無法
    確定庚○○當時是否在場云云（見本院96年11月8日審判筆
    錄），惟查被告丙○既與被告庚○○認識，且當時在砂石場
    之時間亦非短暫，被告庚○○當時是否在場，被告丙○又何
    以無法確定，是被告丙○嗣改稱無法確定被告庚○○當時是
    否在場，非無係為掩飾被告庚○○當時在場之情，自難遽為
    有利於被告庚○○之認定，綜上，堪認被告庚○○當天確有
    在場，且於丁○○及甲○○遭喝令下跪後，旋帶另二名真實
    姓名年籍不詳之男子，各持一支類似槍之外型器物抵住丁○○之頭部等情，被告庚○○所辯當天並不在場云云，要係卸
    責之詞，而無足採。
(三)至證人彭石松於原審法院審理時證稱： 93年12月17日下午1
    點多伊到金園餐廳，那時他們已經爭吵完了，是伊提議丁○○擺桌吃飯， 93年12月18日下午5點伊有到關西乙○○經營
    的砂石場，但是伊在1樓講電話，他們是在2樓，伊沒注意到
    幾個人上去2樓云云（見原審卷第 227頁至第228頁），則證
    人彭石松當時並未見聞所發生之情況，自無從為有利被告丙○、乙○○、癸○○及庚○○之證明，附此敘明。
(四)綜上所述，被告丙○、乙○○、庚○○恐嚇取財未遂犯行及
    被告癸○○強制甲○○、戊○○行無義務之事之犯行，至臻
    明確，渠等上揭所辯各節，均屬卸責之詞，而無足採，事證
    明確，被告丙○、乙○○、庚○○、癸○○等人上揭犯行，
    均堪認定。
五、就犯罪事實四部分：
    訊據上訴人即被告乙○○供承有於上揭時地要被害人辛○○
    至其在桃園縣中壢市○○路○段375號所經營之「法商亞細亞
    國際集團臺灣分公司」，並向辛○○要40萬元之事實，惟否
    認有何恐嚇取財犯行，辯稱：40萬是辛○○欠伊的，伊公司
    剛成立，要資金週轉，所以希望他盡快還錢，他答應伊會盡
    快還錢，伊沒有勒索他，也沒有叫其他人去找他拿錢云云﹔
    訊據上訴人即被告庚○○供承於 94年3月29日乙○○指示其
    撥打電話予被害人辛○○，請辛○○前來「法商亞細亞國際
    集團臺灣分公司」，其遂再指示被告子○○撥打電話與辛○○聯絡，辛○○並因而於同日晚間11時許前來公司，嗣於同
    年 4月14日並有與子○○等人前往辛○○住處等事實，惟否
    認有何恐嚇取財犯行，辯稱：40萬元是辛○○與乙○○間的
    債務糾紛，伊沒有恐嚇他云云﹔訊據被告子○○供承有於94
    年 3月29日依庚○○指示撥打電話給被害人辛○○，請辛○○前來公司，辛○○並因而於同日晚上11時許至公司，嗣並
    於同年 4月14日與庚○○等人前往辛○○住處等事實，惟否
    認有何恐嚇取財犯行，辯稱：伊沒有勒索辛○○，伊只是打
    電話請他到公司說乙○○有事要跟他談， 4月14日伊是去送
    公司開幕的帖子，沒有恐嚇他云云﹔訊據被告壬○○否認有
    何恐嚇取財犯行，辯稱：伊不是該公司員工，也不認識辛○○，沒有勒索他， 4月14日伊也沒有駕車去辛○○住處云云
    ，惟查：被害人辛○○如何於上開時地因接獲被告乙○○等
　　人撥打之電話，而依指示前往上址，遂遭被告乙○○、庚○○等人以新公司開幕為由，強索40萬元，被害人辛○○因見
    對方人多勢眾，致心生畏懼，為求脫身乃佯裝同意。嗣被害
    人辛○○因遲未給付，而於94年4月14日晚上9時許，經由門
    口監視錄影畫面看見被告庚○○、子○○及壬○○等人前來
    其住處，因恐懼不敢應門，乃指示其家人向被告庚○○等人
    表示其不在家，被告庚○○、子○○及壬○○等人始行離去
    等情，此據證人A4於警詢及偵查中證述綦詳在卷，依證人A4
    於警詢及偵查中證稱： 94年3月29日晚上乙○○的小弟打電
    話給辛○○，要辛○○到中壢市○○路拖吊廠附近新成立的
    公司，辛○○到達時，那邊除了乙○○外還有好幾個人，乙○○跟辛○○說：「最近打球賺不少錢，公司最近要開幕，
    到公司慶祝開幕」等語，乙○○並以手勢比錢的姿勢，嘴巴
    說要40萬元，辛○○因為看該處站了4、5個人，只好假裝說
    好，乙○○就說會叫小弟在4  月14日去收錢，94年4月14日
    晚上9時許，伊有看到子○○、庚○○、壬○○及2名真實姓
    名年籍不詳之成年男子開車到辛○○家，按電鈴時辛○○的
    太太跟子○○他們說，辛○○不在家，子○○、庚○○、壬○○等人在門外看了一會兒以後才離去云云（見94年度偵字
    第9340號卷（一）第84頁至第90頁、第116頁至第118頁），
    此並有被害人辛○○家門口 94年4月14日之監視錄影翻拍照
    片，暨被告子○○所使用門號0000000000號與被害人辛○○
    門號0000  000000號行動電話監聽譯文（即通知被害人辛○○前來該公司之內容─見偵查卷（二）第47頁）等在卷可參
    （見偵查卷（二）第31頁至第38頁），足資佐證證人A4所述
    情節與事實相符，而查證人A4與被告乙○○、子○○、庚○○、壬○○等人並無仇恨怨懟，若非確實目睹被害人辛○○
    如何遭被告等人為上揭犯行，實無須先後於警詢及偵查中故
    為捏詞誣陷，而其所述內容，既核與事實相符，具有可信之
    特別情況，且為證明犯罪事實存否所必要，自堪採信，另查
    被告乙○○自承「法商亞細亞國際集團臺灣分公司」並未設
    立登記，則該公司顯係屬虛設行號，本已無開幕之可言，而
    縱被告乙○○以該公司 94年4月16日開幕為由，邀請他人前
    來祝賀，則其僅須寄送邀請函即可，而他人是否前來參加亦
    應由受邀人自行決定，惟何以被告乙○○就被害人辛○○一
    人，既囑咐被告庚○○以電話通知（被告庚○○再轉請被告
    子○○電話通知），復於 94年4月14日當晚，由被告庚○○
    、子○○及壬○○等人前往被害人辛○○上揭住處，凡此均
    與常情有違，並依被告壬○○認監視器上拍到的車輛車型及
    顏色與伊的車子一樣云云，而其所有車牌號碼0857－ＫＳ號
    之自用小客車復未借予他人使用，是證人A4上揭所述被告乙○○夥同被告庚○○、子○○、壬○○等人以上開公司開幕
    為由，邀請被害人辛○○前來，並向被害人辛○○強索40萬
    元，被害人辛○○一時因見對方人多勢重，為求脫身佯裝同
    意，嗣被害人辛○○因拒未付款，被告庚○○、子○○及壬○○等人因而於94年4月14日晚上9時許，前往被害人辛○○
    住處欲索取40萬元等情，堪認屬事實，被告乙○○、庚○○
    、子○○及壬○○等人空言否認上開犯行，洵不足採，事證
    明確，被告乙○○、庚○○、子○○及壬○○此部分犯行，
    亦堪認定。
六、論罪科刑部分：
(一)核被告丙○就犯罪事實一部分所為，係犯刑法第346條第2項
    之恐嚇得利罪。至公訴意旨雖認被告丙○前開所為係犯同條
    第1項之恐嚇取財罪，惟被告丙○係基於意圖為自己不法之
    利益，欲以上開舉動恫嚇被害人甲，以達免除應付飲宴費之
    目的，已如前述，故其所得係免除應付飲宴費之財產上不法
    利益，起訴法條容有未洽，惟因此部分基本社會事實相同，
    爰依法變更起訴法條。又刑法第346條第2項所定罰金刑部分
    ，依罰金罰鍰提高標準條例第1條第1項前段規定，原規定就
    其原定數額提高十倍，茲依刑法施行法第1條之1規定中華民
    國94年1月7日刑法修正施行後，刑法分則編所定罰金之貨幣
    單位為新臺幣，而94年1月7日刑法修正時，刑法分則編未修
    正之條文定有罰金者，自94年1月7日刑法修正施行後，就其
　  所定數額提高為三十倍。本次94年1月7日刑法修正時，刑法
    第346條第2項並未為修正，而依上揭規定，就罰金刑部分之
    貨幣單位改為新台幣，因而就其所定罰金數額提高為三十倍
    ，惟實際上刑法第346條第2項之恐嚇得利罪之構成要件及法
    定刑並未變更，自無有利或不利而為新舊法比較適用之問題
    ，附此敘明。而查被告丙○行為後，刑法第56條連續犯之規
    定，業於94年2月2日修正公布刪除，並於95年7月1日施行，
　　本件被告丙○基於概括犯意，以相似之手段，在緊接之時間
  　，先後多次觸犯構成要件相同之恐嚇得利罪，依修正前刑法
    第56條之規定，本應依連續犯之規定論以一連續恐嚇得利罪
    ，惟因行為後新法業已刪除連續犯之規定，此刪除雖非犯罪
　　構成要件之變更，但顯已影響行為人刑罰之法律效果，自屬
  　法律有變更，依刑法第2條第1項規定，比較新、舊法結果，
    仍應適用較有利於被告之行為時法即舊法，論以連續犯之一
    連續恐嚇得利罪（參照最高法院95年第8次刑事庭會議決議
    ），並加重其刑。
(二)被告丙○就犯罪事實二部分，核其所為，係犯刑法第302條
    第1項之以非法方法剝奪他人行動自由罪，而查刑法第302條
    之妨害自由罪，包括私禁及以其他非法方法剝奪人之行動自
　　由而言，所謂非法方法，當包括強暴脅迫等情事在內。於妨
  　害被害人自由行為繼續中所為之恫嚇被害人行為，自屬包含
    於妨害被害人行動自由之同一意念之中。縱其所為，合於刑
    法第三百零五條恐嚇危害安全之情形，仍應視為剝奪行動自
    由之部分行為（參照最高法院74年度台上字第3404號判例意
    旨），本件被告丙○於上開時地以上開舉動威嚇被害人乙，
  　致被害人乙心生畏懼而不敢離去，被告丙○以此非法方法，
    剝奪被害人乙行動自由，其所為恐嚇被害人乙之行為均係在
    其剝奪被害人乙自由行為繼續中所為，自屬包含於妨害被害
    人乙行動自由之同一意念之中，縱其所為，合於刑法第30 5
    條之恐嚇等情形，仍應視為剝奪行動自由之部分行為，而僅
    論以刑法第302條第1項之剝奪他人行動自由罪。公訴人認被
    告丙○此部分所為，另成立刑法第305條之恐嚇罪，容有誤
    會，附此敘明。又刑法第302條第1項所定罰金刑部分，依罰
    金罰鍰提高標準條例第1條第1項前段規定，原規定就其原定
    數額提高十倍，茲依刑法施行法第1條之1規定中華民國94年
    1月7日刑法修正施行後，刑法分則編所定罰金之貨幣單位為
    新臺幣，而94年1月7日刑法修正時，刑法分則編未修正之條
    文定有罰金者，自94年1月7日刑法修正施行後，就其所定
　　數額提高為三十倍。本次94年1月7日刑法修正時，刑法第30
  　2條第1項並未為修正，而依上揭規定，就罰金刑部分之貨幣
    單位改為新台幣，因而就其所定罰金數額提高為三十倍，惟
    實際上刑法第302條第1項剝奪他人行動自由罪之構成要件及
    法定刑並未變更，自無有利或不利而為新舊法比較適用之問
    題，附此敘明。
(三)被告丙○、乙○○、庚○○就犯罪事實三部分，核渠等所為
    ，均係犯刑法第346條第 3項、第1項之恐嚇取財未遂罪。被
    告丙○、乙○○、庚○○對被害人丁○○、甲○○所為恐嚇
    取財罪部分，已著手於恐嚇取財行為之實施，惟未生取得財
    物之結果，其犯罪尚屬未遂，依刑法第 25條第2項之規定，
    按既遂之刑度減輕其刑。又被告癸○○以強制方式，脅迫被
    害人甲○○及戊○○下跪磕頭道歉而行無義務之事，核其所
    為，係犯刑法第304條第1項之強制罪。而被告癸○○以一行
    為同時強制被害人甲○○及戊○○二人下跪磕頭道歉而使行
    無義務之事，係一行為同時觸犯數強制罪，為同種想像競合
  　犯，應從一重之強制罪處斷，至被告癸○○行為後，刑法第
    55 條想像競合犯之規定，雖於 94年2月2日修正公布，並於
  　95年7月1日施行，增列但書規定「但不得科以較輕罪名所定
    最輕本刑以下之刑」，惟此僅係想像競合犯科刑之限制，為
    法理之明文化，非屬法律之變更（參照最高法院 95年第8次
    刑事庭會議決議），自無新、舊法比較之問題，附此敘明。
    又被告丙○、乙○○、庚○○與數名真實姓名年籍不詳之成
    年男子間，就所犯此恐嚇取財未遂犯行，有犯意聯絡及行為
    分擔，均為共同正犯。而查被告行為後，刑法業於94年2月2
    日修正公佈，並於95年7月1日施行，修正前刑法第28條規定
    ：「二人以上共同『實施』犯罪之行為者，皆為共同正犯。
    」修正後為：「二人以上共同『實行』犯罪之行為者，皆為
　　共同正犯。」，將舊法之「實施」修正為「實行」。原「實
  　施」之概念，包含陰謀、預備、著手及實行等階段之行為，
    修正後僅共同實行犯罪行為始成立共同正犯。是新法共同正
    犯之範圍已有限縮，排除陰謀犯、預備犯之共同正犯，新舊
    法就共同正犯之範圍既因此而有變動，自屬犯罪後法律有變
    更，並以修正前之規定較不利於被告，自應適用修正後刑法
    第28條之規定（參照最高法院96年度台上字第5208號判決意
    旨）﹔又刑法第346條及第304條所定罰金刑部分，依罰金罰
    鍰提高標準條例第1條第1項前段規定，原規定就其原定數額
    提高十倍，茲依刑法施行法第1條之1規定中華民國94年1月7
    日刑法修正施行後，刑法分則編所定罰金之貨幣單位為新臺
    幣，而94年1月7日刑法修正時，刑法分則編未修正之條文定
    有罰金者，自94年1月7日刑法修正施行後，就其所定數額提
    高為三十倍。本次94年1月7日刑法修正時，刑法第346條及
    第304條並未為修正，而依上揭規定，就罰金刑部分之貨幣
    單位改為新台幣，因而就其所定罰金數額提高為三十倍，惟
  　實際上刑法第346條之恐嚇取財罪及第304條強制罪之構成要
    件及法定刑並未變更，自無有利或不利而為新舊法比較適用
    之問題，附此敘明。
(四)被告乙○○、庚○○、子○○、壬○○就犯罪事實四部分，
    核渠等所為，均係犯刑法第346條第3項、第1項之恐嚇取財
    未遂罪。被告乙○○、庚○○、子○○、壬○○與另二名真
    實姓名年籍不詳之成年男子間，就上開恐嚇取財未遂部分犯
　　行，有犯意聯絡及行為分擔，均為共同正犯。又被告乙○○
  　、子○○、庚○○、壬○○對被害人辛○○所犯恐嚇取財罪
    部分，已著手於恐嚇取財行為之實施，惟未生取得財物之結
    果，其犯罪尚屬未遂，依刑法第25條第2項之規定，按既遂
    之刑度減輕其刑。至公訴意旨另以：被告乙○○以辛○○在
    其所經營之「法商亞細亞國際集團台灣分公司」94年4月16
    日開幕時仍未給付上開40萬元，遂指示被告壬○○駕駛車牌
    號碼0857-KS號自用小客車（車牌以膠帶黏貼）搭載被告庚○○、子○○等人，於94年4月16日晚間10時47分20秒，前
    往辛○○位於桃園縣平鎮市○○街95巷3號之住處開槍，因
    認被告乙○○、子○○、壬○○、庚○○就此部分，亦涉有
    刑法第346條第3項、第1項之恐嚇取財未遂罪嫌云云。惟按
    犯罪事實應依證據認定之，無證據不得認定犯罪事實，刑事
    訴訟法第154條第2項定有明文。而所謂認定犯罪事實之證據
    ，係指足以認定被告確有犯罪行為之積極證據而言，該項證
    據自須適合於被告犯罪事實之認定，始得採為斷罪資料，如
    未能發現相當證據，或證據不足以證明，自不能以推測或擬
    制之方法，以為裁判之基礎（參照最高法院四十年臺上字第
    八六號及七十六年台上字第四九八六號判例意旨）。查公訴
    人據以認被告乙○○、子○○、壬○○、庚○○等人涉有上
　　開恐嚇取財未遂罪嫌，無非係以證人A4之證述及被害人辛○○家門口94年4月16日之監視錄影翻拍照片等為其主要論據
    。訊據被告乙○○、子○○、壬○○、庚○○均堅詞否認有
    於94年4月16日晚上前往上揭辛○○住處而涉有此部分恐嚇
    取財未遂犯行，經查證人A4於警詢時固供稱94年4月16日晚
    間10時47分許，目睹壬○○駕車搭載庚○○、子○○等人前
    往辛○○住處開槍示威，總共被開了兩槍云云，惟此為被告
    乙○○、子○○、壬○○、庚○○等人所否認，而經原審法
    院當庭勘驗被害人辛○○位於桃園市○○街95巷3號住處94
 　 年4月16日之監視錄影畫面：一車牌不詳之白色自小客車出
    現於辛○○住處之巷口，於巷口迴車後再以倒車行進，於辛○○住處前停車。於22時47分17秒車輛尚方停止時，一男子
    頭戴面罩由該車又後方乘客座下車，步出車門之際雙手做拉
    手槍槍柄動作，下車後於22時47分20秒該男子持手槍，槍口
    朝辛○○住處開一槍，槍口並生餘煙，於22時47分22秒該男
    子再舉起槍枝做射擊，惟嗣未擊發，‧‧‧該自小客車立即
    駛離。」（見原審卷（一）第 153頁），並無法確切知悉該
    車廠牌型號、車牌號碼、車上搭載人員暨開槍擊發之人究為
    何人，而經原審法院將此錄影帶送交內政部警政署刑事警察
    局就畫面中人之臉部及槍枝格放、放大、清晰化為鑑定，經
    該局函覆稱，經擷取光碟內特定時間、特定部位之影像畫面
    ，因其原始解析度不佳，經影像處理及放大後仍無法辨識，
    有該局96年3月7日刑鑑字第096002  8768號函暨檢附之照片
    11幀等在卷可參（見原審卷第165至176頁），是依該監視器
    畫面亦無法看出當天至被害人辛○○家門口、持槍射擊人之
    真實身分，且以該持手槍之男子並頭戴面罩，實無法辨識究
    為何人，而證人A4於偵查中亦無法指認 94年4月16日晚上究
    係何人至被害人辛○○家門口，又係何人持槍射擊等情。，
    此外，復無何槍枝及射擊後之彈殼以供調查比對，是公訴人
    所舉事證，尚無法證明被告乙○○、子○○、壬○○、庚○○等人涉有此部分犯行，依「罪證有疑、利於被告」法則，
    應為有利於被告之認定。被告乙○○、子○○、壬○○、庚○○等人此部分犯罪尚屬不能證明，本應為無罪之諭知，惟
    公訴人認此部分與被告乙○○、子○○、壬○○、庚○○前
    開論罪之恐嚇取財犯行係屬實質上一罪之部分犯行，爰不另
    為無罪之諭知。
(五)又被告丙○有犯罪事實欄所載之前科判決及執行紀錄，有本
    院被告丙○前案紀錄表乙紙在卷可稽，被告丙○於受有期徒
    刑執行完畢後五年內再故意犯本件有期徒刑以上之罪，不論
    依修正前之刑法第47條，或修正後之刑法第 47條第1項之規
    定，均構成累犯，對被告丙○而言並無有利或不利之情形，
　　自不生新舊法比較之問題，應逕依刑法第47條，論以累犯，
  　依法加重其刑（就犯罪事實一部分，遞加重其刑），並依法
    先加重後減輕之。而被告丙○前揭所犯恐嚇得利罪、以非法
    方法剝奪人之行動自由罪、恐嚇取財未遂罪間，及被告乙○○、庚○○前揭所犯二次恐嚇取財未遂罪間，均各係犯意個
    別、構成要件互殊，應予分論併罰。
(六)原審就被告丙○、乙○○、癸○○、庚○○、子○○及壬○○等人予以論罪科刑，固非無見，惟查：（一）被告丙○於
    上開時間前往「富岡花園土雞城」，以恐嚇方式白吃白喝，
    先後達10餘次，復僅因被害人乙未順應其呼叫，即無故剝奪
    其行動自由，而被告乙○○與被害人丁○○間，僅因停車細
    故，於被害人丁○○等人被迫下跪賠罪及擺桌道歉，猶未知
    足，被告乙○○及丙○復仍要求被害人丁○○等人前往被告
    乙○○經營之砂石場，並夥眾予以毆打，及命下跪，繼而復
    加以恐嚇支付1000萬元，而被告乙○○且因見被害人辛○○
    經商有所獲利，即佯以公司開幕為由，恐嚇被害人辛○○須
    支付40萬元，以此敲詐勒索、白吃白喝、欺壓善良，危害社
    會秩序甚鉅，情節非輕，自不宜輕縱；（二）被告庚○○就
    犯罪事實三部分並有與被告丙○、乙○○及數名真實姓名年
    籍不詳之成年男子共同對被害人丁○○為恐嚇取財之犯行，
    就此部分同應共犯恐嚇取財未遂罪，原審遽依被告庚○○所
    辯認被告庚○○當時未在場，而以無法證明被告庚○○涉犯
    此部分犯行，就此部分為被告庚○○無罪之諭知，其論斷尚
    有未洽；（三）本件犯罪事實四部分係被告乙○○與被告庚○○、子○○、壬○○及另二名真實姓名年籍不詳之成年男
    子共同基於對被害人辛○○為恐嚇取財之犯意聯絡而為本件
    犯行，原審於事實欄認此部分犯行係被告乙○○與被告庚○○、子○○及壬○○共同基於犯意聯絡而為，惟於判決理由
    內則認係被告乙○○與被告庚○○、子○○、壬○○及二名
    真實姓名年籍不詳之成年男子間，共同基於犯意聯絡及行為
    分擔而為，事實與理由顯不一致，亦有未洽﹔（四）又被告
    癸○○以一行為同時強制被害人甲○○及戊○○二人下跪磕
    頭道歉而使行無義務之事，係一行為同時觸犯數強制罪，為
    同種想像競合犯，應從一重之強制罪處斷，原審就此疏未論
  　斷，同有未洽﹔是被告丙○、乙○○及庚○○、癸○○、子
    ○○及壬○○上訴意旨均否認犯罪，暨檢察官上訴意旨認被
    告乙○○、丙○、庚○○、子○○及壬○○並有於94年4月
    16日晚上前往被害人辛○○住處持槍射擊恐嚇，及認原審就
    被告癸○○、庚○○、子○○及壬○○部分量刑過輕，固均
    無理由，惟檢察官上訴意旨認被告丙○、乙○○所犯上開犯
    行量刑過輕暨認被告庚○○並同涉有犯罪事實三部分犯行，
    非無理由，是原判決既有可議，自應由本院予以撤銷改判。
    爰審酌被告丙○、乙○○、癸○○、庚○○、子○○及壬○○等人之素行、犯罪之動機、目的、手段，不循正途以得利
    ，竟以恐嚇方式圖得不法利益或財物，或使人行無義務之事
    ，恐嚇勒索、欺壓善良，被告丙○並無端剝奪他人行動自由
    ，危害社會秩序甚鉅，對被害人等所造成之損害及恐懼非輕
    ，被告等各參與本案之程度及情節，其中被告丙○、乙○○
    並係居於主導地位，及被告等人犯罪後猶飾卸其責，否認犯
    行，惡性甚重等一切情狀，爰分別量處如主文第二、三、四
    、五、六項所示之刑。又被告丙○、乙○○、癸○○、庚○○、子○○及壬○○所犯上開各罪，悉合於中華民國96年罪
    犯減刑條例減刑之規定，並依該條例第2條第1項第3款規定
    均減其宣告刑2分之1。而查被告庚○○、癸○○、子○○及
　　壬○○行為後，刑法第41條業已修正，並於94年2月2日經總
  　統公布，於95年7月1日施行，修正前刑法第41條第1項、第2
    項規定，犯最重本刑為五年以下有期徒刑以下之刑之罪，而
    受六個月以下有期徒刑或拘役之宣告，因身體、教育、職業
    、家庭之關係或其他正當事由，執行顯有困難者，得以一元
    以上三元以下折算一日，易科罰金。又併合處罰之數罪，均
    有前項情形，其應執行之刑逾六月者，亦得以一元以上三元
  　以下折算一日易科罰金，又行為人行為時之易科罰金折算標
    準，依修正前罰金罰鍰提高標準條例第2條前段（現已刪除
    ）規定，就其原定數額提高為100倍折算1日，則被告行為時
    之易科罰金折算標準，應以銀元100元至300元折算1日，經
    折算為新臺幣後，應以新臺幣300元至900元折算為1日。惟
    95年7月1日修正公布施行之刑法第41條第1項前段、第2項規
    定：犯最重本刑為五年以下有期徒刑以下之刑之罪，而受六
    個月以下有期徒刑或拘役之宣告者，得以新臺幣一千元、二
    千元或三千元折算一日，易科罰金。又前項規定於數罪併罰
    ，其應執行之刑未逾六月者，適用之。比較修正前後之易科
    罰金折算標準及數罪併罰逾六月者，得否宣告易科罰金，以
    95年7月1日修正公布施行前之規定，較有利於被告庚○○、
    癸○○、子○○及壬○○，自應依刑法第2條第1項前段規定
    ，適用修正前刑法第41條規定諭知易科罰金之折算標準。又
    被告丙○、乙○○及庚○○行為後，刑法第51條業於94年2
    月2日修正公布，並於95年7月1日施行，修正前刑法第51條
    規定：「數罪併罰，分別宣告其罪之刑，依左列各款定其應
    執行者：」其中第5款規定：「宣告多數有期徒刑者，於各
    刑中之最長期以上，各刑合併之刑期以下，定其刑期。但不
    得逾二十年。」修正後刑法第51條第5款規定：「宣告多數
    有期徒刑者，於各刑中之最長期以上，各刑合併之刑期以下
    ，定其刑期。但不得逾三十年。」比較結果，修正前刑法第
    51條第5款規定較有利於被告丙○、乙○○及庚○○，自應
    依刑法第2條第1項前段規定，適用修正前刑法第51條第5款
    規定定其應執行刑，爰就被告丙○、乙○○及庚○○各所減
    處之刑，依修正前刑法第51條第5款規定定其應執行如主文
    第二、三、四項所示，被告庚○○部分併依修正前刑法第41
    條第1項、第2項之規定，諭知易科罰金之折算標準，被告癸○○、子○○及壬○○各所量處之刑，併均依修正前刑法第
    41條第1項規定，諭知易科罰金之折算標準。至扣案之類似
    槍枝外型打火機1支為被告丙○所有供犯上揭犯罪事實二所
    載之剝奪他人行動自由犯行所用之物，此據被告丙○供承在
    卷，爰依刑法第38條第1項第2款規定宣告沒收。至供被告丙○犯上揭犯罪事實一所載恐嚇得利犯行所用之銀色類似槍枝
    外型器物及供被告乙○○、丙○犯罪事實三所載恐嚇取財未
    遂犯行所用之類似槍枝外型器物，均未扣案，亦無證據證明
    為被告所有，爰均不予宣告沒收，附此敘明。
據上論斷，應依刑事訴訟法第369條第1項前段、第371條、第364
條、第299條第1項前段、第300條，刑法第2條第1項前段、第28
條、第346條第1項、第2項、第3項、第302條第1項、第304條第1
項、第55條、第25條第2項、第47條第1項、第38條第1項第2款，
修正前刑法第56條、第51條第5款、第41條第1項前段、第2項，
罰金罰鍰提高標準條例第1條前段、廢止前罰金罰鍰提高標準條
例第2條，中華民國96年罪犯減刑條例第2條第1項第3款、第7條
、第9條、第10條第1項，判決如主文。
本案經檢察官許美女到庭執行職務。
中　　華　　民　　國　　96　　年　　11　　月　　22　　日
 　　　　　 刑事第五庭    審判長法　官　吳  敦
                                法　官　陳祐治
                                法　官　張傳栗
以上正本證明與原本無異。
非法剝奪他人行動自由罪部分如不服本判決，應於收受送達後十
日內向本院提出上訴書狀，其未敘述上訴之理由者並得於提起上
訴後十日內向本院補提理由書（均須按他造當事人之人數附繕本
）。
其餘均不得上訴。
                                書記官  李佩真
中　　華　　民　　國　　96　　年　　11　　月　　22　　日
附錄：本案論罪科刑法條全文
刑法第346條
意圖為自己或第3人不法之所有，以恐嚇使人將本人或第3人之物
交付者，處6月以上5年以下有期徒刑，得併科1千元以下罰金。
以前項方法得財產上不法之利益，或使第3人得之者，亦同。
前2項之未遂犯罰之。
刑法第302 條第1 項
私行拘禁或以其他非法方法，剝奪人之行動自由者，處5 年以下
有期徒刑、拘役或3 百元以下罰金。
中華民國刑法第304條
以強暴、脅迫使人行無義務之事或妨害人行使權利者，處 3 年以
下有期徒刑、拘役或 3 百元以下罰金。
